臺灣高雄地方法院刑事判決　　　　　　　96年度訴字第3883號
公　訴　人　台灣高雄地方法院檢察署檢察官
被　　　告　丙○○
上列被告因搶奪等案件，經檢察官提起公訴（96年度偵字第2387
0 號、96年度偵字第25005 號），本院依簡式審判程序判決如下
：
    主  文
丙○○竊盜，累犯，處有期徒刑陸月；又共同犯搶奪罪，累犯，
處有期徒刑壹年，扣案之口罩壹個、安全帽貳頂，均沒收；應執
行有期徒刑壹年肆月，扣案之口罩壹個、安全帽貳頂，均沒收。
    事  實
一、丙○○前因竊盜案件，經本院以民國95年度簡字第1749號判
    決判處有期徒刑6 月確定；復因施用毒品案件，經本院以95
    年度訴字第100 號判決判處有期徒刑10月確定。上開2 罪之
    刑，經本院以96年度聲字第813 號裁定應執行有期徒刑1 年
    2 月確定，於96年7 月16日，因減刑而執行完畢出監。仍不
    知悔改，(一)意圖為自己不法之所有，於96年8 月2 日上午10
    時許，侵入乙○○位於高雄市○○區○○街1 巷6 之4 號住
    宅（侵入住宅部分，未據告訴），竊取乙○○所有置於客廳
    之皮包1 個（內有新台幣【下同】1 萬元，起訴書誤載金額
    為1 萬餘元，業經檢察官當庭更正如上），得手後離去。丙
    ○○於接受警察調查期間，在偵查機關未發覺其犯罪前，主
    動坦承上開犯行，而願接受裁判。(二)又於96年8 月30日下午
    4 、5 時許，在高雄市仁愛河畔認識真實姓名不詳、綽號「
    阿仁」之成年男子，渠等竟基於意圖為自己不法所有之犯意
    聯絡，謀議由「阿仁」負責騎機車搭載丙○○，隨機尋找搶
    奪對象及負責把風、接應工作，丙○○則負責下手行搶之分
    工計畫後，於同日晚間7 時30分許，由「阿仁」駕駛車牌號
    碼ZAP-402 號機車，搭載丙○○行經高雄市鹽埕區○○○路
    仁愛公園內，見陳健一坐在離公車亭約2 公尺外之仁愛公園
    矮牆上，面向中正四路等候公車，丙○○自陳健一背後靠近
    ，趁陳健一不備之際，奪取陳健一置於身旁之背包1 個（內
    有NOKIA 行動電話2 支、健保卡、提款卡各1 張、現金3,00
    0 元），得手後迅由「阿仁」騎上開機車接應丙○○逃逸。
    嗣於同日晚間7 時40分許，在高雄市○○區○○街79號旁，
    為警盤查攔獲，並扣得丙○○所有供本件犯罪所之用口罩1
    個、安全帽1 頂；「阿仁」所有供本件犯罪所用之安全帽1
    頂，而知上情。
二、案經高雄市政府警察局三民第二分局及高雄市政府警察局移
    請台灣高雄地方法院檢察署檢察官偵查起訴。
    理  由
一、上開事實，業據被告丙○○於警詢、偵查及本院審理中坦承
    不諱（詳警(一)卷第1 頁、第2 頁、警(二)卷第1 頁至第8 頁、
    偵(二)卷第5 頁、第6 頁、第18頁、第19頁、第26頁、第27頁
    、本院卷第26頁、第44頁、第54頁、第56頁）；核與證人乙
    ○○於警詢中證陳失竊之情節（詳警(一)卷第4 頁、第5 頁）
    ；證人陳健一於警詢、偵查中證述遭搶之情節相符（詳警(二)
    卷第11頁、第12頁、偵(二)第25頁至第27頁）；復有扣押筆錄
    、扣押物品目錄表、搜索筆錄、贓物認領保管單、查獲及現
    場照片、本院公務電話可參（見警(二)卷第16頁至第27頁、偵
    (二)卷第21頁、第22頁、本院卷第39頁）。足認被告之前開自
    白與事實相符，本件事證明確，其犯行堪予認定。
二、按刑法第321 條第1 項第6 款之所謂「車站」，係指旅客上
    下停留及其必須經過之場所，而非泛指整個車站地區而言（
    最高法院62年台上字第3539號判例參照），例如候車室、行
    李託運間、售票間等屬之。經查：本件被害人陳健一於上開
    時、地遭搶時，係坐在中正四路仁愛公園之矮牆上等候公車
    ，前開矮牆距離公車亭約2 公尺，接應被告之人係在仁愛公
    園內之事實，業據證人陳健一於偵查中證述在卷（參偵(二)卷
    第26頁）；核與被告於本院審理時自承：係自仁愛公園內靠
    近陳健一，從陳健一背後搶奪背包，當時陳健一坐在公園之
    矮牆上，該矮牆離公車亭有段距離等語大致相符（參本院卷
    第26頁、第56頁）；並有現場照片、本院上開公務電話可佐
    （見偵(二)卷第21頁、第22頁、第30頁、第31頁）。另觀之上
    開查證照片，顯示公車亭與矮牆並非緊接，而該矮牆係仁愛
    公園之設施，且距離公車亭至少有2 公尺遠，中間相隔之紅
    磚道，主要係供往來人群行走，故證人陳健一所在之公園矮
    牆處，顯非旅客上下車停留及其必須經過之場所甚明。是核
    被告所為，係犯刑法第320 條第1 項竊盜罪及同法第325 條
    第1 項之搶奪罪。檢察官未斟酌於此，而認被告係犯刑法第
    326 條第1 項之加重搶奪罪，尚有未恰，惟起訴事實相同，
    自應由本院變更起訴法條。被告所犯上開搶奪罪，與「阿仁
    」有犯意聯絡及行為分擔，為共同正犯。所犯上開2 罪，犯
    意各別、行為互殊，應分論併罰。又被告於上開竊盜犯行，
    未經偵查機關發覺前，主動向高雄市警察局三民第二分局承
    辦警員坦承犯行，而願接受裁判之事實，業據證人即警員盧
    志霖於本院審理時證述在卷（詳本院卷第52頁、第53頁），
    並有本院公務電話在卷可參（詳本院卷第39頁、第63頁）堪
    認符合自首要件，爰就如上開竊盜犯行，依刑法第62條前段
    之規定，減輕其刑。另被告曾因竊盜案件，經本院以95年度
    簡字第1749號判決判處有期徒刑6 月確定；復因施用毒品案
    件，經本院以95年度訴字第100 號判決判處有期徒刑10月確
    定。上開2 罪之刑經本院以96年度聲字第813 號裁定應執行
    有期徒刑1 年2 月，於96年7 月16日因減刑而執行完畢出監
    之事實，有台灣高等法院被告前案紀錄表在卷可參，其於該
    有期徒刑執行完畢後，5 年內故意再犯本案有期徒刑以上之
    罪，均為累犯，均應依刑法第47條第1 項之規定加重其刑，
    並就上開竊盜犯行部分，先加後減之。審酌被告有竊盜前科
    ，素行非佳，正值青年卻不思循正當途徑取得財物，恣意竊
    取、搶奪他人財物，殊不足取；惟考其犯後坦承犯行，態度
    尚佳，及其本件不法所得物品之價值，犯罪之動機、方法等
    一切情狀，各量處如附表所示之刑，並定其應執行刑。扣案
    之口罩1 個、黑色安全帽1 頂為被告所有；另1 頂安全帽為
    「阿仁」所有，均供本件搶奪犯行所用之物之事實，業據被
    告坦白承認（參本院卷第54頁），依共犯連帶沒收法理，均
    依刑法第38條第1 項第2 款規定沒收之。另檢察官就上開犯
    行分別求刑1 年6 月、3 年6 月，尚屬過重，併此敘明。
據上論斷，應依刑事訴訟法第273 條之1 第1 項、第299 條第1
項前段、第300 條，刑法第320 條第1 項、第325 條第1 項、第
28條、第47條第1 項、第62條前段、第38條第1 項第2 款、第51
條第1 項第5 款，刑法施刑法第1 條之1 ，判決如主文。
本案經檢察官甲○○到庭執行職務。
中　　華　　民　　國　　96　　年　　10　　月　　31　　日
                  刑事第十五庭  法　官  方錦源
以上正本證明與原本無異。
如不服本判決應於收受本判決後10日內向本院提出上訴書狀，並
應敘述具體理由，如未敘述上訴理由者，應於上訴期間屆滿後20
日內補提理由書狀於本院（均須按他造當事人之人數附繕本）「
切勿逕送上級法院」。
中　　華　　民　　國　　96　　年　　10　　月　　31　　日
                                書記官  鄧思辰
刑法第320條第1項
意圖為自己或第三人不法之所有，而竊取他人之動產者，為竊盜
罪，處5 年以下有期徒刑、拘役或500 元以下罰金。
刑法第325條第1項
意圖為自己或第三人不法之所有，而搶奪他人之動產者，處6 月
以上、5年以下有期徒刑。
